# 陈老师，问一下非同一控制的合并股权确认的金额

提问人：cyl900000 时间：2011-03-02 23:02:19
假设有A、B、C三家公司，A公司持有B公司30%的股权，B公司又持有C公司100%的股权，B公司对C公司的投资 100 万，与C公司的注册资本一致，C公司由于经营亏损，账上的净资产只有 40 万，但由于是采用成本法核算，所以B公司账上对C的长期股权投资成本还是 100 万。 如果A公司吸收合并C公司，吸收合并后C公司注销，那应属于非同一控制人合并。 吸收合并时采用公允价值合并，由于Ｃ公司有土地，评估后的净资产为２００万，我想Ｂ公司账上对C公司的长期股权投资应变更为Ｂ公司对Ａ公司的投资，这时我想问一下，Ｂ公司对Ｃ公司的现变更为B公司对A公司的长期股权投资，B对A的长期股权投资账上按什么金额确认？是按 100 万、还是按40 万确认，还是按 200 万确认长期股权成本呢？如果按 40 万确认长期股权投资，那么对应的 60 万亏损是放在未分配利润科目还是投资收益的借方科目呢？如果按 200 万确认，多出的金额B公司放在什么科目呢？

回答人：chenyiwei
不建议采用这种方式。这种方式将导致A、B之间的交互持股，处理起来相当麻烦。还是建议A以现金对价形式向B收购其所持的C公司100 ％股权，然后吸收合并。 如果一定要这样做，则B对A的长期股权投资按其原先拥有的C的净资产公允价值和A所发行股份的公允价值两者中较为可靠的一个作为依据确认，

回答人：chenyiwei
回复 藤椅 cyl900000 的帖子如果采用这种换股的方式，一般理解B不会因此反过来取得对A的控制权，因此只是非货币性资产交换而不是企业合并。这种非货币性资产交换是具有商业实质的，所以按照具有商业实质的非货币性资产交换进行处理，所取得A的长期股权投资于交易日的公允价值与原先对C的长期股权投资账面价值之间的差额作为投资处置损益计入当期损益。